* This description was generated by JELIS
.include NMOS_VTG.inc

.include PMOS_VTG.inc

V0 gnd 0 DC 0V
V1 vdd 0 DC 3.3V

* entradas -> Não sei se está correto
Vin1 a 		gnd pulse 	(0 3.3 0 0.1ns 0.1ns 5n 10.2n)
Vin2 b 		gnd pulse 	(0 3.3 0 0.1ns 0.1ns 10.1n 20.4n)
Vin3 cin 	gnd pulse 	(0 3.3 0 0.1ns 0.1ns 20.3n 40.8n)


**---------------------------------------------------------------------------
**subckt da saida do meio somador
**s0 = !a*b + a*!b

.SUBCKT saida_MS a b out vcc gnd
*.PININFO a:I b:I out:O vcc:P gnd:G
*.EQN out=((!a * b) + (a * !b));
MP1 out a pu_n1 vcc 			PMOS 	w='sumWp'	l='length'
MP2 out not_a pu_n3 vcc 	PMOS 	w='sumWp'	l='length'
MP3 pu_n1 not_b vcc vcc 	PMOS 	w='sumWp'	l='length'
MP4 pu_n3 b vcc vcc 			PMOS 	w='sumWp'	l='length'
MN5 out not_a pd_n1 gnd 	NMOS 	w='sumWn' 	l='length'
MN6 out a pd_n3 gnd 			NMOS 	w='sumWn' 	l='length'
MN7 pd_n1 not_b gnd gnd 	NMOS 	w='sumWn' 	l='length'
MN8 pd_n3 b gnd gnd 			NMOS 	w='sumWn' 	l='length'
MP_inv9 not_a a vcc vcc 	PMOS 	w='sumWp'	l='length'
MN_inv10 not_a a gnd gnd 	NMOS 	w='sumWn' 	l='length'
MP_inv11 not_b b vcc vcc 	PMOS 	w='sumWp'	l='length'
MN_inv12 not_b b gnd gnd 	NMOS 	w='sumWn' 	l='length'
.ENDS saida_MS


**---------------------------------------------------------------------------
** subckt do c1 do meio somador
**c1 é o cout do meio somador
**c1 = a*b 

.SUBCKT c_MS a b not_out vcc gnd
*.PININFO a:I b:I not_out:O vcc:P gnd:G
*.EQN not_out=!(!a + (a * !b));
MP1 out a vcc vcc 				PMOS 	w='sumWp'	l='length'
MP2 out not_a pu_n3 vcc 		PMOS 	w='sumWp'	l='length'
MP3 pu_n3 b vcc vcc 				PMOS 	w='sumWp'	l='length'
MN4 out a pd_n1 gnd 				NMOS 	w='sumWn' 	l='length'
MN5 pd_n1 b gnd gnd 				NMOS 	w='sumWn' 	l='length'
MP_inv6 not_a a vcc vcc 		PMOS 	w='sumWp'	l='length'
MN_inv7 not_a a gnd gnd 		NMOS 	w='sumWn' 	l='length'
MP_inv8 not_out out vcc vcc 	PMOS 	w='sumWp'	l='length'
MN_inv9 not_out out gnd gnd 	NMOS 	w='sumWn' 	l='length'
.ENDS c_MS

**---------------------------------------------------------------------------
**subckt do c_out do somador completo
**c_out são os carry outs dos somadores completos
**cout = a*b + a*cin + b*cin

.SUBCKT c_SC a b cin not_out vcc gnd
*.PININFO a:I b:I cin:I not_out:O vcc:P gnd:G
*.EQN not_out=!((!cin * !a) + (!b * a * !cin) + (!b * cin * !a));
MP1 out a pu_n1 vcc 					PMOS 	w='sumWp'	l='length'
MP2 out not_a pu_n3 vcc 			PMOS 	w='sumWp'	l='length'
MP3 pu_n1 cin vcc vcc 				PMOS 	w='sumWp'	l='length'
MP4 pu_n1 not_cin pu_n5 vcc		PMOS 	w='sumWp'	l='length'
MP5 pu_n5 b vcc vcc 					PMOS 	w='sumWp'	l='length'
MP6 pu_n3 cin pu_n5 vcc 			PMOS 	w='sumWp'	l='length'
MN7 out not_a pd_n1 gnd 			NMOS 	w='sumWn' 	l='length'
MN8 out a pd_n3 gnd 					NMOS 	w='sumWn' 	l='length'
MN9 pd_n1 cin pd_n4 gnd 			NMOS 	w='sumWn' 	l='length'
MN10 pd_n4 b gnd gnd 				NMOS 	w='sumWn' 	l='length'
MN11 pd_n3 not_cin pd_n4 gnd 		NMOS 	w='sumWn' 	l='length'
MN12 pd_n3 cin gnd gnd 				NMOS 	w='sumWn' 	l='length'
MP_inv13 not_a a vcc vcc		 	PMOS 	w='sumWp'	l='length'
MN_inv14 not_a a gnd gnd 			NMOS 	w='sumWn' 	l='length'
MP_inv15 not_cin cin vcc vcc 		PMOS 	w='sumWp'	l='length'
MN_inv16 not_cin cin gnd gnd 		NMOS 	w='sumWn' 	l='length'
MP_inv17 not_out out vcc vcc 		PMOS 	w='sumWp'	l='length'
MN_inv18 not_out out gnd gnd 		NMOS 	w='sumWn' 	l='length'
.ENDS c_SC


**---------------------------------------------------------------------------
** subckt da saida do somador completo
**s = cin XOR a XOR b

.SUBCKT saida_SC a b cin out vdd gnd
*.PININFO a:I b:I cin:I out:O vdd:P gnd:G
*.EQN out=((b * !cin * !a) + (!b * cin * !a) + (b * cin * a) + (!b * !cin * a));
MP1 out a pu_n1 vdd 					PMOS 	w='sumWp'	l='length'
MP2 out not_a pu_n3 vdd 			PMOS 	w='sumWp'	l='length'
MP3 pu_n1 cin pu_n4 vdd 			PMOS 	w='sumWp'	l='length'
MP4 pu_n1 not_cin pu_n5 vdd		PMOS 	w='sumWp'	l='length'
MP5 pu_n4 not_b vdd vdd 			PMOS 	w='sumWp'	l='length'
MP6 pu_n5 b vdd vdd 					PMOS 	w='sumWp'	l='length'
MP7 pu_n3 cin pu_n5 vdd 			PMOS 	w='sumWp'	l='length'
MP8 pu_n3 not_cin pu_n4 vdd	 	PMOS 	w='sumWp'	l='length'
MN9 out not_a pd_n1 gnd 			NMOS 	w='sumWn' 	l='length'
MN10 out a pd_n3 gnd 				NMOS 	w='sumWn' 	l='length'
MN11 pd_n1 not_cin pd_n4 gnd 		NMOS 	w='sumWn' 	l='length'
MN12 pd_n1 cin pd_n5 gnd 			NMOS 	w='sumWn' 	l='length'
MN13 pd_n4 not_b gnd gnd 			NMOS 	w='sumWn' 	l='length'
MN14 pd_n5 b gnd gnd 				NMOS 	w='sumWn' 	l='length'
MN15 pd_n3 not_cin pd_n5 gnd 		NMOS 	w='sumWn' 	l='length'
MN16 pd_n3 cin pd_n4 gnd 			NMOS 	w='sumWn' 	l='length'
MP_inv17 not_a a vdd vdd 			PMOS 	w='sumWp'	l='length'
MN_inv18 not_a a gnd gnd 			NMOS 	w='sumWn' 	l='length'
MP_inv19 not_b b vdd vdd 			PMOS 	w='sumWp'	l='length'
MN_inv20 not_b b gnd gnd 			NMOS 	w='sumWn' 	l='length'
MP_inv21 not_cin cin vdd vdd 		PMOS 	w='sumWp'	l='length'
MN_inv22 not_cin cin gnd gnd 		NMOS 	w='sumWn' 	l='length'
.ENDS saida_SC

* A = 0111 , B = 0100
*Xnumero entrada(s) saida(s) vcc gnd nome da celula
X1 1 0 s0 vdd gnd saida_MS 		**S0
X2 1 0 c0 vdd gnd c_MS			**C0

X3 1 0 c0 s1 vdd gnd saida_SC	**saida = s1 do full adder
X4 1 0 c0 c1 vdd gnd c_SC 		**c1 do full adder

X5 1 1 c1 s2 vdd gnd saida_SC	**saida = s2 do full adder
X6 1 1 c1 c2 vdd gnd c_SC 		**c2 do full adder

X7 0 0 c2 s3 vdd gnd saida_SC	**saida = s3 do full adder
X8 0 0 c2 c3 vdd gnd c_SC 		**c3 do full adder

**---------------------------------------------------------------------------
** só copiei do inversor de exemplo do ava
.tran 1ps 8n

.measure tran pHL_inv 	trig v(in)  	val=0.5 		rise = 1 
+               		  	targ v(out) 	val=0.5     fall = 1		
	 
.measure tran pLH_inv 	trig v(in) 	 	val=0.5 		fall = 1 
+                    	targ v(out) 	val=0.5     rise = 1

.measure tran consumoCaso1_HL integ 'p(vcc)*(3-1.1)' from=1.1N to=3N
.measure tran consumoCaso1_LH integ 'p(vcc)*(5-3.1)' from=3.1N to=5N
*.measure tran consumoCaso1_HL integ 'p(vcc)*(fimIntervJan1-inicioIntervJan1)' from=3.1N to=5N

.param length = '50n'

.param sumWp = '0.1u * 1.5'
.param sumWn = '0.1u'

.print v(in) v(out) i(vcc)